【裁判字號】    98,訴,425
【裁判日期】    981016
【裁判案由】    妨害性自主罪
【裁判全文】
臺灣臺北地方法院刑事判決               98年度訴字第425號
公  訴  人  臺灣臺北地方法院檢察署檢察官
被      告  丁○○
選任辯護人  黃文明律師
上列被告因妨害性自主罪案件，經檢察官提起公訴（97年度偵字
第19462號），本院判決如下：
    主  文
丁○○連續對於未滿十四歲之女子，以強暴及其他違反其意願之
方法而為性交，處有期徒刑拾貳年；又連續對於未滿十四歲之女
子，以強暴及其他違反其意願之方法，而為猥褻之行為，處有期
徒刑伍年。應執行有期徒刑拾陸年。
    事  實
一、丁○○之母戊○○原係聯華幼稚園老師，課後就近在其臺北
    市○○區○○街○○○巷○○號三樓住處經營安親班（下稱
    詔安街安親班）。期間，因詔安街安親班進行整修，上課地
    點遷至戊○○新購之臺北市○○區○○路一段三四０巷一弄
    一一號住處（下稱汀州路住處），俟詔安街安親班整修完畢
    後，再遷回原址。00000000（民國000年0月00日出生
    ）、00000000（000年0月000日出生，真實姓名、年
    籍均詳卷之真實姓名對照表）姊妹則分別自000000000歲即
    約八十八年六月間就讀幼稚園幼幼班時起，以及00000000
    歲八個月即約九十一年一月間就讀幼稚園幼幼班時起，迄於
    00000000、00000000就讀國小期間，每日下課後，均由戊○○直接將00000000、00000000接回安親班照顧及課後輔導，
    直至晚上八時許，甚或晚上九時、十時許，始由父母接回。
    另於每週六自上午八時許起至晚上六時三十分許，最遲至晚
    上八時許止，00000000、00000000父母亦均會固定將000000
    00、00000000送往戊○○上開住處代為照顧或課業輔導。詎
    丁○○竟於對於十四歲之女子強制性交及強制猥褻之概括犯
    意，分別自00000000就讀幼稚園中班即九十年間某日時起至
    00000000國小四年級升五年級期間即九十五年七月一日前之
    某日止，以及自00000000自九十一年一月間某日就讀幼稚園
    幼幼班開始由戊○○接回安親班照顧時起迄於九十五年七月
    一日前之某日止，均以強暴方法及利用00000000、00000000
    年幼無知，不知抗拒，命令00000000、00000000服從指示之
    其他違反00000000、00000000意願之方法，利用其母戊○○
    外出，託其代為照顧00000000、00000000，以及其母戊○○
    忙於雜務，疏於注意00000000、00000000之機會，趁000000
    00、0000000在詔安街安親班及汀州路住處房間內午睡或獨
    處之其他空檔時，在上開詔安街安親班及汀州路住處房間內
    ，均以強行扳開00000000、00000000臀部之強暴方式，及命
    令00000000、00000000張開雙腳之違反00000000、00000000
    意願之其他方法，分別將其生殖器強行插入00000000、0000
    0000肛門內強制性交多次得逞。以及以強行出手撫摸、親吻
    00000000、00000000下體、脖子、胸部、臀部之強暴方式，
    及命令00000000、00000000撫摸其生殖器之違反00000000、
    00000000意願之其他方法，強制猥褻00000000、00000000多
    次得逞。迄於九十七年七月二十五日上午十時三十分許，00
    000000由家教老師丙○○陪同在臺北市○○○路怡客咖啡館
    內念書寫作業時，00000000自廁所返回座位時，表情呆滯，
    丙○○察覺有異，幾經詢問後，00000000始娓娓道出上情，
    丙○○隨即以電話告知00000000阿姨代為聯絡00000000母親
    趕至上開怡客咖啡館內，隨後一同前往戊○○上開詔安街安
    親班接回00000000，經詢問後得知00000000亦同遭遇。翌日
    旋即帶同00000000、0000000報警處理。
二、案經00000000、0000000之母00000000Ａ（真實姓名、年籍
    均詳卷之真實姓名對照表）訴由臺北市政府警察局婦幼警察
    隊報請臺灣臺北地方法院檢察署檢察官偵查起訴。
    理  由
壹、程序方面：
    茲就被告之選任辯護人爭執證據方法之證據能力部分分述如
    下：
  (一)按被告以外之人於偵查中向檢察官所為之陳述，除顯有不可
    信之情況者外，得為證據，刑事訴訟法第一百五十九條之一
    第二項定有明文。此係因被告以外之人於偵查中向檢察官所
    為之陳述，因檢察官代表國家偵查犯罪時，原則上當能遵守
    法定程序所設之傳聞法則例外規定。又被告以外之人於檢察
    事務官、司法警察官或司法警察調查中所為之陳述，基於實
    體發現真實之訴訟目的，依第一百五十九條之二規定，如與
    審判中之陳述不符時，經比較結果，其先前之陳述，相對具
    有較可信之特別情況，且為證明犯罪事實存否所必要者，亦
    例外地賦與證據能力。是以，所謂「顯有不可信性」、「相
    對特別可信性」與「絕對特別可信性」，係指陳述是否出於
    供述者之真意、有無違法取供情事之信用性而言。故應就偵
    查或調查筆錄之製作原因、過程及其功能等加以觀察其信用
    性，據以判斷該傳聞證據是否有顯不可信或有特別可信之情
    況而例外具有證據能力，並非對其陳述內容之證明力如何加
    以論斷（此亦有最高法院九十四年度台上字第六二九號判決
    意旨可資參照）。
  (二)被告之選任辯護人爭執證人00000000、00000000、丙○○於
    警詢及偵查中所為證述及證人00000000甲於警詢時所為證述
    之證據能力部分（本院卷第一五頁反面）：
    證人00000000、00000000、00000000甲、丙○○於警詢及偵
    查中所為之陳述，係被告以外之人於審判外之言詞陳述，依
    刑事訴訟法第一百五十九條第一項之規定，原則上本不具證
    據能力。然證人00000000、00000000、丙○○於檢察官偵查
    中，證人00000000、00000000均係亦被害人身分予以訊問，
    證人丙○○則經檢察官告知具結義務及偽證處罰後，具結而
    為任意陳述，核證人00000000、00000000、丙○○製作筆錄
    過程，並無違法取供或證明力明顯過低之瑕疵，所為陳述蓋
    係出於供述者之真意，皆具信用性，並無顯有不可信之情形
    。且證人00000000、00000000、00000000甲、丙○○業於本
    院審理期間，經本院分別於九十八年八月十一日、同年月十
    三日及同年九月十七審理時，以證人身分傳喚到庭作證，就
    證人00000000、00000000、丙○○進行交互詰問，經公訴人
    及被告之選任辯護人當庭交互詰問，並由本院依職權詢問證
    人00000000Ａ，使被告有與證人00000000、00000000、0000
    0000Ａ、丙○○進行對質及詰問之機會，且嗣於本院最後審
    理時，再逐一提示證人00000000、00000000、00000000Ａ、
    丙○○之警詢筆錄、偵查筆錄及本院審理筆錄並告以要旨，
    由被告及其選任辯護人依法辯論，認已保障被告之對質詰問
    權，是證人00000000、00000000、00000000Ａ、丙○○於審
    判外陳述之瑕疵，應已治癒。揆諸前揭規定與說明，證人00
    000000、00000000、丙○○於警詢及偵查中所為之陳述，以
    及證人00000000Ａ於警詢時所為之陳述，均具有證據能力。
  (三)至被告之選任辯護人於本院行準備程序中爭執臺北市立聯合
    醫院忠孝院區受理疑似性侵害事件驗傷診斷書及臺灣臺北地
    方法院檢察署驗傷診斷書及光碟之證據能力部分（本院卷第
    一五頁犯面），此業經本院於審理中遮蔽臺北市立聯合醫院
    忠孝院區受理疑似性侵害事件驗傷診斷書上所載關於證人00
    000000、00000000之真實姓名及年籍資料後，逐一提示上開
    二項證據予被告及被告之選任辯護人閱覽表示意見後，被告
    之選任辯護人除爭執臺北市立聯合醫院忠孝院區受理疑似性
    侵害事件驗傷診斷書記載之證明力外，並未爭執上開二項證
    據之證據能力（本院卷第一０三頁正反面），是自均得作為
    本案之證據。
貳、實體方面：
一、訊據被告丁○○矢口否認涉有上開犯行，辯稱：並未與證人
    00000000、00000000單獨相處，亦無對證人00000000、0000
    0000為強制性交或強制猥褻之行為云云。然查上開犯罪事實
    業據：
  (一)證人00000000於警詢、偵查及本院審理時證述：「我印象中
    第一次是在幼稚園中班（約民國九十年），他當時是讀古亭
    國中，我平常下課及假日皆會去保母家，保母家地址是臺北
    市○○街（臺北市○○區○○街○○○巷○○號三樓），我
    在保母家午睡時，在我睡著後他脫我褲子及內褲我就醒來，
    我不知道他在幹什麼，他只跟我說不可跟桂媽（保母）說，
    然後他就舔我下面並摸我下面，他的指甲很長，把我弄得很
    痛，他還會把我的屁股扳開，用生殖器插入我的後面（肛門
    ）還會抽動，他會問我舒不舒服，我說會痛，他就會比較小
    力，如果他有聽到腳步聲就會把我的褲子穿起來就跑掉；他
    都會跟我摸一下，就把我的手抓過去摸他的生殖器，我會把
    手抽開，但有時沒辨法抽開，因為他力氣太大‧‧‧另外有
    時沒睡覺也會用手伸進去抓我的屁股。後來保母有搬家到汀
    洲路（臺北市○○路○段○○○巷○弄○號）‧‧‧」、「
    他扳開我屁股，叫我把腳張開，插入我的屁股（肛門），我
    不知道他有沒有射精。」、「‧‧‧我不願意跟他發生性行
    為。」、「我有叫痛並推他‧‧‧」（偵查卷第一一頁至第
    一三頁）；「（妳們被性侵的地點在哪裡？）汀州路與詔安
    街都有，安親班就是在詔安街。」、「他會用他的生殖器插
    我的後面，就是肛門，還會用手摸我的胸部還有小便的地方
    ‧‧‧他到屏東唸大學以後就比較少，唸大學以後大部分都
    是在假日，他會把我們送到汀州路，他媽媽在洗衣服，我們
    在睡覺他就會對我們亂來。」、「他脫褲子，不是全部脫下
    來，只有脫一點點把生殖器拿出來，還把我們的手抓過去摸
    一下，說摸一下沒關係。」、「我在睡午覺，他就會把我褲
    子脫下來，他就把我的手拉過去摸他的生殖器，他還用他的
    生殖器官插我肛門，他就問我舒不舒服，我的手一直要拉開
    ，他就說沒關係。他舔我生殖器，他還抓我胸部。他聽到腳
    步聲就會把我的褲子穿起來，地點還是在詔安街‧‧‧摸我
    生殖器官，當時我是站著在寫東西‧‧‧在汀州路也是這樣
    ，有一次我坐在汀州路客廳沙發看電視，他用他的手抓我的
    屁股，把手伸到我的褲子裡摸我前面那裡，就是生殖器官。
    有時候王老師會請他照顧我們，丁○○帶我及妹妹去看醫生
    ，回來就會對我們做那個‧‧‧」（偵查卷第五七頁、第五
    八頁、第六九頁）；「‧‧‧他用舌頭舔我尿尿的地方，然
    後被告用他的生殖器官插我的肛門，還有抓我的胸部，還一
    直要親我，被告會用手一直摸我的生殖器官。」、「因為桂
    媽是兼我們的褓母，因為其她小朋友都是六、七點就回家，
    而我們都是八點半才回家，而且我們星期六也會去，所以她
    都是在其她小朋友回家之後，才對我性侵害。地點是在安親
    班裡面的房間。在紹安街及汀州路都有。」、「（所以妳五
    年級要升六年級的時候是九十六年的七月份暑假嗎）是的。
    」、「你（之前有講過說妳印象中被告第一次對妳性侵害的
    時候是在幼稚園中班，最後一次是妳升國小五年級的時候，
    妳可不可以先講一下妳所謂的升國小五年級的時候是何時？
    ）是小四升小五的時候。」、「（妳會講說最後一次被被告
    性侵害的時候是小四升小五的時候，那時候妳已經唸完小四
    了，妳只是不記得放暑假了沒？）是。」、「不是每一次都
    會用生殖器插入我的肛門，可是大多都會用生殖器插入我的
    肛門，而且會抓我的胸部，沒有插入我的肛門的時候，她就
    是會親我、摸我的生殖器，或叫我摸她的生殖器。」等語（
    本院卷第六０頁正反面、第六二頁正反面、第六三頁）綦詳
    。
  (二)證人00000000於警詢、偵查及本院審理時證稱：「我印象中
    第一次是在幼稚園，我平常在保母家睡午睡‧‧‧我在保母
    家午睡時，在我睡著後他脫我褲子及內褲我就醒來，他有摸
    我胸部，也有用嘴舔我尿尿的地方（下體），他把他尿尿的
    地方（生殖器）插入我上大號的地方（肛門），但沒有插入
    我尿尿的地方（下體），他有跟我說不可跟桂媽（保母）說
    ，他在插入時會一下把我往前一下往後，他會問我舒不舒服
    ，我說會痛，他就叫我忍一下，我覺得很噁心很恐怖，他會
    脫褲子叫我摸他尿尿的地方‧‧‧通常發生是大約是在星期
    六及寒暑假時；另外有時我獨自在房間寫功課，看書時他會
    進來房間對我做一樣的事。有時保母桂媽會帶我們去汀洲路
    的保母家，他也會對我跟姐姐做這件事‧‧‧」（偵查卷第
    一八頁、第一九頁）；「有。被告有摸我胸部，然後她會叫
    我去摸她的生殖器官，她還會用她的生殖器官插我的肛門，
    還會用手去摸我上廁所的地方。」、「（妳剛剛說被告會用
    手摸妳上廁所的地方，妳是指妳尿尿的地方嗎？）是。」、
    「（被告對妳作妳剛剛講的那些行為的時候，是每一次都會
    用他的生殖器插入妳的肛門嗎？）有時候會，有時候不會。
    」、「（他沒有用生殖器插入妳的肛門的時候，就是作其她
    妳剛剛講的行為嗎？）是。就會摸我的生殖器，叫我摸他。
    」等語（本院卷第六四頁、第六五頁反面）在卷。
  (三)參以證人00000000、00000000雖均未在案發當時，抑或案發
    後，立即將受被告強制性交及強制猥褻之情，詳細告知父母
    立即處理。然證人00000000、00000000遭被告侵害之初，均
    僅係就讀幼稚園之幼童，年幼無知，自難期證人00000000、
    00000000均得立刻意識到業遭被告侵害，並即向父母詳細陳
    述細節。況至證人00000000、00000000年紀稍長之後，證人
    00000000曾於就讀國小二、三年級時，向渠父反應遭被告撫
    摸臀部一事，證人00000000之父雖曾去電詢問被告之母戊○○，惟經被告之母戊○○以係證人00000000幼稚幻想、被告
    僅有拍打證人00000000臀部云云予以敷衍卸責後，因證人00
    000000父母過於輕忽及信賴被告之母戊○○之故，即相信被
    告之母戊○○說詞，毫無警覺，未再予以深究，此亦經證人
    00000000 及00000000之父分別於警詢及本院審理時證述在
    卷（偵查卷第一二頁；本院卷第六六頁）。是就證人000000
    00、00000000年幼心理及單純想法中，證人00000000向父母
    反應後，不僅未獲任何解決及支援，反遭責怪之結果，導致
    證人00000000自此予以隱忍，連帶影響證人00000000亦不敢
    提起，直至證人00000000、丙○○獨處時，因適自廁所返回
    ，連結憶起渠在遭被告侵害期間，即係以躲入廁所之方法逃
    避被告侵害，表情呆滯，經證人丙○○察覺有異，幾經詢問
    後，始在激動、哭泣之情緒下，娓娓道出上情亦與常情無違
    ，此亦經證人00000000於警詢及本院審理時證述：「‧‧‧
    我避開他都用我要去上廁所為藉口，我現在想到都還會發抖
    ，所以家教老師發現才問我怎麼了，我才把事情說出來。」
    、「我和家教老師去怡客咖啡廳時，突然間我想到這件事我
    就哭，老師才問我發生什麼事，我才說出來。」、「因為我
    剛好想到，然後老師問我我就跟老師說了，那天是因為我去
    上廁所，然後我就想到說以前被告這樣對我的時候，我都是
    說我要上廁所。我是因為這樣才想到，然後就開始哭。」等
    語（偵查卷第一四頁、第八三頁；本院卷第六０頁反面至第
    六一頁），以及證人丙○○於警詢及本院審理時證述在卷（
    偵查卷第二八頁、第二九頁；本院卷第七五頁、第七六頁）
    。再者，證人00000000對於渠遭被告強制性交及強制猥褻之
    起迄時間、次數等細節，雖已不復記憶。然衡諸性侵害被害
    人，縱為成年人，努力遺忘遭受性侵害之創傷，重建生理及
    心理，已有未及，尚難期對遭受性侵害之時間、地點、過程
    詳細記憶，毫無遺漏，遑論年幼無知又長期遭受侵害之證人
    00000000。且酌諸證人00000000對於遭被告侵害之過程，於
    警詢時證稱：「‧‧‧他有摸我胸部，也有用嘴舔我尿尿的
    地方，他把他尿尿的地方插入我上大號的地方，但沒有插入
    我尿尿的地方‧‧‧他在插入時會一下把我往前一下往後，
    他會問我舒不舒服，我說會痛，他就叫我忍一下‧‧‧」等
    內容及用語，若非證人00000000親身經歷，要無就被告在以
    生殖器插入渠肛門內後，尚會來回抽動之舉動為此詳述證述
    之可能。是雖證人00000000無法明確記憶遭受被告強制性交
    及強制猥褻之起迄時點，然證人00000000確有自渠於九十一
    年一月間某日就讀幼稚園幼幼班由被告之母戊○○接回安親
    班照顧時起迄於九十五年七月一日前之某日止之該段期間內
    ，先後多次遭被告強制性交及強制猥褻無誤。總此，堪認，
    證人00000000、00000000上開證述內容，屬實可採。
  (四)至證人00000000對於被告除有以其生殖器插入渠肛門外，究
    有無以其生殖器插入渠陰道一節，於偵查中證稱：「‧‧‧
    還會用他的性器官插我尿尿的地方‧‧‧」等語（偵查卷第
    八四頁），雖與渠於警詢時及本院審理時所證述：「‧‧‧
    他把他尿尿的地方（生殖器）插入我上大號的地方（肛門）
    ，但沒有插入我尿尿的地方‧‧‧」、「（那被告有用他的
    生殖器插到你尿尿的地方嗎？）沒有。」等語（偵查卷第一
    八頁；本院卷第六四頁）相佐。然綜觀證人00000000該次偵
    查證稱：「（哥哥在什麼情況下對你做什麼事？）他趁他媽
    媽不在時，用手摸我的胸部還有我的下體，還會用他的性器
    官插我尿尿的地方。這之前會脫我的褲子。」之完整內容（
    偵查卷第八四頁），可知證人00000000僅有概略陳述遭被告
    性侵害之經過，且陳述重點在於被告對渠性侵害之手法，除
    有以手撫摸渠胸部及下體外，並有以生殖器插入之事實，而
    非在確認渠遭被告以生殖器插入之部位究係陰道、肛門，抑
    或二者皆有，此核諸證人0000000警詢筆錄及偵查筆錄之證
    述內容即明。況以證人00000000在製作該次偵查筆錄時，僅
    為國小四年之幼童，自難以成年人用語精確度之標準苛責證
    人00000000。自不得以證人00000000於偵查中就渠遭被告以
    生殖器插入身體何一部位之用語，未臻精確，遽以全盤否定
    證人00000000上開證述內容之可信度，進而為有利於被告之
    認定。
  (五)至證人乙○○於本院審理時固證稱：被告除母親節及聖誕節
    外，不曾前往安親班，亦無與證人00000000、00000000獨處
    云云（本院卷第八二頁反面）。惟證人乙○○此部分之證述
    ，與之同次審理期日所證述：被告放學後，偶爾會直接前往
    詔安街安親班等語（本院卷第八二頁）不符。且證人乙○○
    先於本院審理時證稱：伊於九十三年暑假前往被告之母戊○○所開立之安親班應徵，迄於九十四年農曆過完年後始前往
    該處任職，負責接送小孩及課業輔導，直至九十七年一月間
    止，在此之前，與被告之母戊○○間互不相識云云（本院卷
    第七八頁、第八一頁反面）。質之證人乙○○何以得知在伊
    任職前，被告之母戊○○所經營之安親班曾經裝修一事，證
    人乙○○隨又改稱：因伊自九十三年八月起至同年十一月止
    三個月期間，以三萬五千元之工資，為被告之母戊○○承作
    安親班裝修工程云云（本院卷第八三頁反面、第八四頁），
    先後不一，互異其詞。再核諸被告之選任辯護人所提出，用
    以證明證人乙○○在詔安街安親班任職之王老師課輔教室學
    生資料卡上所記載之時間「九十年二月」、「九十一年三月
    」、「九十二年二月」、「九十二年二月」、「九十二年九
    月」（本院卷第四一頁至第四五頁），均在證人乙○○上開
    所證述：係於九十三年暑假前往被告之母戊○○所開立之安
    親班應徵，迄於九十四年農曆過完年後，亦即約「九十四年
    二月」間始前往安親班任職之時間之前，二者互核不符。是
    以，證人乙○○上開所證各節，顯有諸多違常不實之處，殊
    難採信。
  (六)此外，並有臺北市立聯合醫院忠孝院區受理疑似性侵害事件
    驗傷診斷書、臺北市家庭暴力暨性侵害防制中心個案報告表
    各一份、詔安街安親班現場照片八張（偵查卷第四五頁至第
    四八頁）在卷可稽。從而，本件事證明確，被告犯行堪以認
    定，應予依法論科。
二、刑法部分條文業於九十四年一月七日修正，九十四年二月二
    日公布，於被告行為後之九十五年七月一日施行，現行刑法
    第二條第一項規定：「行為後法律有變更者，適用行為時之
    法律。但行為後之法律有利於行為人者，適用最有利於行為
    人之法律。」，上開規定乃與刑法第一條罪刑法定主義契合
    ，而貫徹法律禁止溯及既往原則，係規範行為後法律變更所
    生新舊法律比較適用之準據法，是刑法第二條本身雖經修正
    ，但刑法第二條既屬適用法律之準據法，本身尚無比較新舊
    法之問題，應一律適用裁判時之現行刑法第二條規定以決定
    適用之刑罰法律，先予辨明。又本次刑法修正之比較新舊法
    ，應就罪刑有關之共犯、未遂犯、想像競合犯、牽連犯、連
    續犯、結合犯、以及累犯加重、自首減輕暨其他法定加減原
    因（如身分加減）與加減例等一切情形，綜其全部罪刑之結
    果而為比較，最高法院九十五年五月二十三日九十五年度第
    八次刑事庭會議決議可資參照。經查：
  (一)被告行為後，刑法第二百二十二條加重強制性交罪業於九十
    四年一月七日修正，九十四年二月二日公布，於九十五年七
    月一日施行。除將修正前刑法第二百二十二條第一項第三款
    「對心神喪失、精神耗弱或身心障礙之人犯之者。」之文字
    ，修正為：「對精神、身體障礙或其他心智缺陷之人犯之者
    。」外，該條第一項各款文字固未修正。然該條之法定刑，
    業由「無期徒刑或七年以上有期徒刑」，修正為「七年以上
    有期徒刑」，是比較上述修正前、後規定，自以被告行為後
    之刑法第二百二十二條第一項第二款規定較有利於被告，應
    依刑法第二條第一項但書規定，適用最有利於行為人之法律
    即修正後刑法第二百二十二條第一項第二款規定。
  (二)刑法第五十六條連續犯之規定，業經修正刪除，此刪除雖非
    犯罪構成要件之變更，但顯已影響行為人刑罰之法律效果，
    自屬法律有變更，應依新法第二條第一項規定為新舊法之比
    較（最高法院九十五年度第八次刑事庭會議決議參照）。新
    法修正施行後，被告上開多次加重強制性交及加重強制猥褻
    之犯行，均須分論併罰，是比較新舊法之結果，以被告行為
    時之法律有利於被告，應依刑法第二條第一項前段規定，適
    用較有利於被告之行為時法律即修正前刑法第五十六條規定
    ，各依連續犯規定以一罪論。
  (三)修正前刑法第五十一條第五款規定：「數罪併罰，分別宣告
    其罪之刑，依左列各款定其應執行者：‧‧‧宣告多數有期
    徒刑者，於各刑中之最長期以上，各刑合併之刑期以下，定
    其刑期。但不得逾二十年。」，修正後刑法第五十一條第五
    款規定：「數罪併罰，分別宣告其罪之刑，依下列各款定其
    應執行者‧‧‧五、宣告多數有期徒刑者，於各刑中之最長
    期以上，各刑合併之刑期以下，定其刑期。但不得逾三十年
    。」，比較修正前、後刑法第五十一條第五款規定，以被告
    行為時之法律有利於被告，應依刑法第二條第一項前段規定
    ，適用較有利於被告之行為時法律即修正前刑法第五十一條
    第五款規定，定其應執行之刑。
三、核被告所為，係犯修正後刑法第二百二十二條第一項第二款
    之對於未滿十四歲之女子，以強暴及其他違反其意願之方法
    而為性交之加重強制性交罪、第二百二十四條之一之對於未
    滿十四歲之女子，以強暴及其他違反其意願之方法而為猥褻
    行為之加重強制猥褻罪。兒童及少年福利法第七十條第一項
    規定：「成年人教唆、幫助或利用兒童及少年犯罪或與之共
    同實施犯罪或故意對其犯罪者，加重其刑至二分之一。但各
    該罪就被害人係兒童及少年已定有特別處罰規定者，不在此
    限。」，惟被告所犯之刑法第二百二十二條第一項第二款之
    罪，係就被害人之年齡（未滿十四歲）所設之特別處罰規定
    ，依兒童及少年福利法第七十條第一項但書規定，自不得加
    重其刑。被告上開先後多次對於未滿十四歲之女子，以強暴
    及其他違反其意願之方法而為性交之加重強制性交犯行、對
    於未滿十四歲之女子，以強暴及其他違反其意願之方法而為
    猥褻行為之加重強制猥褻犯行，時間緊接，犯罪構成要件相
    同，顯係基於概括犯意反覆為之，應依修正前刑法第五十六
    條連續犯之規定，各以一罪論，並均加重其刑。被告分別自
    證人00 000000就讀幼稚園中班即九十年間某日時起至證人
    00000000國小四年級升五年級期間即九十五年七月一日前之
    某日止，以及自證人00000000自九十一年一月間某日就讀幼
    稚園幼幼班開始由戊○○接回安親班照顧時起迄於九十五年
    七月一日前之某日止，對證人00000000、0000000所為連續
    加重強制性交及連續加重強制猥褻之犯行，除業據起訴期間
    之加重強制性交及加重強制猥褻犯行外，雖未經檢察官提起
    公訴，然因此與業經起訴之犯行間，具有連續犯之裁判上一
    罪關係，仍為起訴效力所及，本院自得予以審理，附此敘明
    。爰審酌被告犯罪之動機、目的、手段、對未滿十四歲之女
    子證人00 000000、00000000為強制性交強制猥褻之期間長
    短、次數、手法、證人00000000、00000000遭受侵害之初，
    均僅係就讀幼稚園之幼童，心均尚未發展完全，致證人
    00000000、0000 0000身、心遭受難以抹滅之創傷、所生危
    害及犯後飾詞狡辯，不知悔改之態度等一切情狀，分別量處
    如主文所示之刑，，並適用修正前刑法第五十一條第五款規
    定，定其應執行之刑。
四、公訴意旨另以：被告並有基於上開對於十四歲之女子強制性
    交及強制猥褻之概括犯意，自九十五年七月一日起至九十六
    年間，以上開方式對證人00000000強制性交及強制猥褻多次
    得逞。因認被告此部分亦涉犯修正後刑法第二百二十二條第
    一項第二款之對於未滿十四歲之女子，以強暴及其他違反其
    意願之方法而為性交之加重強制性交罪嫌、第二百二十四條
    之一之對於未滿十四歲之女子，以強暴及其他違反其意願之
    方法而為猥褻行為之加重強制猥褻罪嫌。然查：證人000000
    00業已無法明確記憶遭受被告強制性交及強制猥褻之起迄時
    點，業經證人00000000、00000000甲於本院審理時分別證述
    在卷（本院卷第六四頁反面、第六五頁、第一０一頁），而
    刑法連續犯之規定，業經修正刪除，已如前述。若被告在九
    十五年七月一日修正刑法施行後，如有對證人00000000加重
    強制性交及加重強制猥褻之犯行，即應予已分別論處，一罪
    一罰，此部分因證人00000000無法確認被告有無在九十五年
    七月一日修正刑法施行後對渠再為加重強制性交或加重強制
    猥褻之犯行，各次犯行之時點未臻明確，此部分自應為有利
    於被告之認定，證明被告此部分之犯行，要屬無法證明，原
    應依法為無罪判決之諭知，然因起訴意旨係認被告此部分之
    犯行，與其上開業據起訴並經本院論罪科刑之加重強制性交
    及加重強制猥褻犯行間，各有修正前刑法連續犯之裁判上一
    罪關係，爰均不另為無罪判決之諭知，附此敘明。
據上論斷，應依刑事訴訟法第二百九十九條第一項前段，刑法第
二條第一項前段、但書、第二百二十四條之一，修正後刑法第二
百二十二條第一項第二款，修正前刑法第五十六條、第五十一條
第五款，判決如主文。
本案經檢察官沈志成、文家倩到庭執行職務。
中    華    民    國    98    年    10    月    16    日
                        臺灣臺北地方法院刑事第十五庭
                            審判長法  官  廖紋妤
                                  法  官  邱蓮華
                                  法  官  吳麗英
上正本證明與原本無異。
如不服本判決應於收受送達後10日內向本院提出上訴書狀，並應
敘述具體理由；其未敘述上訴理由者，應於上訴期間屆滿後20日
內向本院補提理由書（均須按他造當事人之人數附繕本）「切勿
逕送上級法院」。告訴人或被害人如對於本判決不服者，應具備
理由請求檢察官上訴，其上訴期間之計算係以檢察官收受判決正
本之日期為準。
                                  書記官  藍儒鈞
中    華    民    國    98    年    10    月    16    日
附錄本案論罪科刑法條全文
修正後刑法第222條
犯前條之罪而有下列情形之一者，處 7 年以上有期徒刑：
一、二人以上共同犯之者。
二、對未滿十四歲之男女犯之者。
三、對精神、身體障礙或其他心智缺陷之人犯之者。
四、以藥劑犯之者。
五、對被害人施以凌虐者。
六、利用駕駛供公眾或不特定人運輸之交通工具之機會犯之者。
七、侵入住宅或有人居住之建築物、船艦或隱匿其內犯之者。
八、攜帶兇器犯之者。
前項之未遂犯罰之。
刑法第224條之1
犯前條之罪而有第222條第1項各款情形之一者，處3年以上10年
以下有期徒刑。


司法院資訊處製作；財團法人民間司法改革基金會備份。
